臺灣士林地方法院刑事判決　　　　　　　 94年度易字第786號
公　訴　人　臺灣士林地方法院檢察署檢察官
被　　　告　甲○○
上列被告因毒品危害防制條例案件，經檢察官提起公訴（94年度
毒偵字第1445號），本院合議庭裁定由受命法官獨任進行簡式審
判程序，判決如下：
    主  文
甲○○連續施用第二級毒品，累犯，處有期徒刑捌月，扣案之吸
食器壹組、分裝袋包、分裝杓管壹支、電子磅秤壹台均沒收。
    理  由
一、犯罪事實：
    甲○○前分別因施用第二級毒品案件，先後經依本院87年度
    毒聲字第1201號、88年度毒聲字第1785號裁定，二次送勒戒
    處所執行觀察、勒戒後，均認無繼續施用毒品之傾向，分別
    於民國88年2 月3 日、88年9 月17日執行完畢釋放，並由臺
    灣基隆地方法院檢察署檢察官各於88年1 月29日、88年9 月
    17日，以87年度偵字第6803號、88年度毒偵字第376 號為不
    起訴處分確定；甲○○復因施用第二級毒品案件，再依本院
    90年度毒聲字第1151號裁定令入戒治處所施以強制戒治（經
    送執行強制戒治後停止戒治出所，已於91年10月10日交付保
    護管束期滿執行完畢），並經檢察官以聲請簡易判決處刑，
    本院於90年11月30日以90年度易字第825 號判處有期徒刑5
    月確定，已於91年10月31日易科罰金執行完畢。復因施用第
    二級毒品案件，經臺灣板橋地方法院檢察署檢察官以93年度
    毒偵字第2845號提起公訴，由臺灣板橋地方法院於93年12月
    29日以93年度易字第955 號判決處有期徒刑7 月，並於94年
    1 月31日確定（現執行中）。詎甲○○仍未悛悔，於前次強
    制戒治執行完畢後5 年內，復基於施用第二級毒品之概括犯
    意，自94年2 月中旬某日起至94年7 月7 日某時止，在臺北
    縣淡水鎮○○路178 號B2之5 及台北縣三重市○○○街100
    巷7 之1 號5 樓等地，以將安非他命結晶置於吸食器內燒烤
    成煙後吸食之方式，連續施用第二級毒品安非他命多次。嗣
    於94年7 月9 日上午6 時許，為警在臺北縣三重市○○○街
    100 巷7 之1 號5 樓居所查獲，並扣得甲○○所有供其施用
    毒品安非他命所使用之吸食器1 組、分裝袋3 包、分裝杓管
    1 支、電子磅秤1 台。
二、程序事項：
  (一)本件被告甲○○所犯並非死刑、無期徒刑、最輕本刑為3 年
    以上有期徒刑之罪或高等法院管轄第一審案件，其於準備程
    序進行中，先就被訴事實為有罪之陳述，經告知其簡式審判
    程序之旨，並聽取公訴人及被告之意見後，本院合議庭依刑
    事訴訟法第273 條之1 第1 項之規定，裁定由受命法官獨任
    進行簡式審判程序，合先敘明。
  (二)按犯毒品危害防制條例第10條之罪者，檢察官應聲請法院裁
    定令被告入勒戒處所觀察、勒戒，其期間不得逾2 月；觀察
    、勒戒或強制戒治執行完畢釋放後，5 年內再犯同條例第10
    條之罪者，檢察官應依法追訴；毒品危害防制條例第20條第
    1 項、第23條第2 項分別定有明文。查被告前因施用第二級
    毒品案件，經依本院87年度毒聲字第1201號、88年度毒聲字
    第1785號裁定，二次送勒戒處所執行觀察、勒戒後，均認無
    繼續施用毒品之傾向，分別於88年2 月3 日、88年9 月17日
    執行完畢釋放；復因施用第二級毒品案件，再依本院90年度
    毒聲字第1151號裁定令入戒治處所施以強制戒治，經送執行
    強制戒治後停止戒治出所，於91年10月10日交付保護管束期
    滿執行完畢。此有被告前案紀錄表暨入出監資料表各1 份在
    卷可稽。被告於前述強制戒治處分執行完畢後，被訴其復於
    5 年內再犯毒品危害防制條例第10條第2 項之罪名，依上開
    規定，其犯罪之訴追條件已經具備。
三、證據名稱：
　(一)被告自白：被告甲○○於本院準備程序及審理中自白上述犯
    罪事實，其任意自白核與下列事證相符，自應採為證據。
  (二)書證：台灣檢驗科技股份有限公司出具之濫用藥物尿液檢驗
    報告書1 份（附於偵查卷第88頁）：被告經警查獲後採集之
    尿液以酵素免疫分析法為初步檢驗結果，呈安非他命類陽性
    反應，再以氣相層析質譜儀法為確認檢驗結果亦呈安非他命
    、甲基安非他命陽性反應。
  (三)扣案證物：吸食器1 組、分裝袋3 包、分裝杓管1 支、電子
    磅秤1 台等物，經被告供明係其所有供其施用毒品安非他命
    所用。
  (四)綜上積極證據，上述犯罪事實已得確切之證明，被告犯行堪
    以認定，應依法論罪科刑。
四、論罪及科刑之理由：
  (一)查安非他命係毒品危害防制條例第2 條第2 項第2 款所定之
    第二級毒品。核被告所為，係犯毒品危害防制條例第10條第
    2 項之施用第二級毒品罪。被告施用第二級毒品前後，持有
    第二級毒品安非他命之低度行為，應為其施用第二級毒品之
    高度行為所吸收，不另論罪。
  (二)被告先後多次施用第2 級毒品安非他命，時間緊接，且觸犯
    構成要件相同之罪名，顯係基於概括犯意為之，為連續犯，
    應論以1 罪，並依法加重其刑。
  (三)被告前因毒品危害防制條例案件，經本院以90年度易字第82
    5 號判處有期徒刑5 月確定，已於91年10月31日易科罰金執
    行完畢，有被告前案紀錄表1 份在卷可按，其在5 年以內再
    犯本件有期徒刑以上之罪，為累犯，應依刑法第47條規定加
    重其刑。
  (四)本院審酌安非他命毒品對於人體會產生依賴性，並足以導致
    精神變態及造成死亡，係足以危害個人健康及社會安全之管
    制藥物，被告有毒品前科，並經執行觀察、勒戒及強制戒治
    完畢，猶不知戒除濫行施用毒品惡習，再犯本件施用毒品罪
    ，深陷毒坑無法自拔，及其犯罪之自我麻醉動機、犯罪之手
    段、所生自我戕害結果及犯罪後坦承犯行之態度等一切情狀
    ，量處如主文所示之刑，以示懲儆。
  (五)扣案之吸食器1 組、分裝袋3 包、分裝杓管1 支、電子磅秤
    1 台，係被告所有並供其施用毒品安非他命所用，業經被告
    供明在卷，應依刑法第38條第1 項第2 款規定予以宣告沒收
    。
五、應適用之法條：
    刑事訴訟法第273 條之1 第1 項、第284 條之1 、第299 條
    第1 項前段、第310 條之2 、第454 條，毒品危害防制條例
    第10條第2 項，刑法第11條、第56條、第47條、第38條第1
    項第2 款。
六、上訴方式之曉示：
    如不服本判決，得於收受送達後10日內，向本院提出上訴書
    狀，上訴於臺灣高等法院。
本案經檢察官鄭嘉欣到庭執行職務。
中　　華　　民　　國　　94　　年　　9 　　月　　30　　日
                  刑事第三庭法　官  汪梅芬
以上證明與原本無異
對於本判決如有不服，應於收受送達後10日內，向本院提出上訴
書狀，上訴於臺灣高等法院，並按他造當事人之人數附具繕本。
                            書記官  林旻弘
中　　華　　民　　國　　94　　年　　9 　　月　　30　　日
附錄本判決論罪之法條全文
毒品危害防制條例第10條第2項：
施用第二級毒品者，處三年以下有期徒刑。
